臺灣臺中地方法院民事裁定　　　　　　　 96年度抗字第326號
再　抗告人　乙○○○○○○
相　對　人　傑聯汽車有限公司
法定代理人　甲○○
上列再抗告人與相對人間因本票裁定強制執行事件，對於中華民
國96年11月5日本院96年度抗字第326號抗告裁定再為抗告，本院
裁定如下：
    主  文
異議駁回。
異議程序費用新台幣壹仟元由異議人負擔。
    理  由
一、按非訟事件之抗告及再抗告，除本法另有規外，準用民事訴
    訟法關於抗告程序之規定，非訟事件法第46條定有明文。又
    抗告法院之裁定，以抗告不合法而駁回者，不得再為抗告；
    但得向原法院提出異議。非訟事件法第45條第1項亦有明文
    。又準用民事訴訟法第四編抗告程序規定後，依該法第495
    條規定，應提出異議而誤為抗告者，視為已提出異議。又依
    同法第486條第3項規定，異議準用同法第484條第2、3 項規
    定。依同法第484條第2項規定，異議準用對於法院同種裁定
    抗告之規定。換言之，即仍準用民事訴訟法關於再抗告之規
    定。又準用民事訴訟法第495條之1第1項及同法第442條第1
    項規定，對於不得抗告之裁定抗告而抗告者，應以裁定駁回
    其抗告。
二、經查，本件再抗告人對本院96年度票字第17353號民事裁定
    不服提起抗告，經本院於民國96年11月5日96年度抗字第326
    號裁定以抗告人提起抗告未附理由，僅聲明不服原裁定，其
    抗告不合法為由駁回在案。惟再抗告人對該裁定不服，再次
    提出抗告，則揆諸上揭條文規定，上開裁定不得再為抗告。
    又按「依民事訴訟法第229條第3項規定，對於判決得上訴者
    ，固應於送達當事人之正本內記載其期間，及提出上訴狀之
    法院，惟於不得上訴之判決誤為此項記載，殊難因此即謂該
    判決得為上訴」，最高法院著有32年度抗字第255號判例要
    旨可參。基於同上理由，本不得再為抗告之裁定，亦不因原
    裁定附記誤載得再抗告而得再為抗告，故原裁定附註雖誤為
    得再抗告之記載，本件再抗告人之再抗告亦不因此而合法。
    惟按上開非訟事件法第45條第1項但書規定，及準用民事訴
    訟法第495條規定後，本件再抗告應視為異議。
四、惟查，本件再抗告意旨略以：系爭本票為作廢之本票云云，
    仍未提出原裁定有何違法或不當之處，且原裁定係以抗告不
    合法（未提出抗告理由）裁定駁回抗告人之抗告，是以本件
    雖視為異議，依首開法律規定，其異議仍為法所不許，應予
    裁定駁回。
五、據上論結，本件異議為不合法，爰依非訟事件法第46條、第
    21 條第2項、第24條第1項，民事訴訟法第495條之1第2項、
    第442條第2項、第95條、第78條，裁定如主文。
中　　華　　民　　國　　96　　年　　12　　月　　 6　　日
                  民事第三庭  審判長法  官    林洲富
                                    法  官    劉正中
                                    法  官    曹宗鼎
上正本係照原本作成
不得聲明不服（參民事訴訟法第484條第3項）
中　　華　　民　　國　　96　　年　　12　　月　　 6　　日
                                    書記官
